【裁判字號】    99,訴,2640
【裁判日期】    991029
【裁判案由】    毒品危害防制條例
【裁判全文】
臺灣板橋地方法院刑事判決              99年度訴字第2640號
公  訴  人  臺灣板橋地方法院檢察署檢察官
被      告  甲○○
上列被告因違反毒品危害防制條例案件，經檢察官提起公訴（99
年度毒偵字第5315號），因被告於本院準備程序中為有罪之陳述
，經合議庭裁定由受命法官獨任進行簡式審判程序，判決如下：
    主  文
甲○○施用第一級毒品，累犯，處有期徒刑玖月。扣案之第一級
毒品海洛因（驗餘淨重零點參陸貳公克）沒收銷燬，其外包裝袋
壹只、扣案注射針筒壹支，均沒收。
    事  實
一、甲○○前因施用毒品案件，經臺灣臺北地方法院以八十七年
    度毒聲字第一三五二號裁定送觀察、勒戒後，因認有繼續施
    用毒品傾向，復經同法院以八十七年度毒聲字第一六○九號
    裁定送強制戒治，於民國八十八年八月二十日因認無繼續施
    用傾向而停止戒治出所付保護管束，於八十八年十二月六日
    保護管束期滿視為執行完畢，並由臺灣臺北地方法院檢察署
    檢察官於八十九年二月十四日以八十九年度戒毒偵字第三八
    號為不起訴處分確定。復於上開強制戒治執行完畢後五年內
    因施用毒品案件，經本院以九十年度易字第三○七四號刑事
    判決判處有期徒刑三月，於九十年十一月十三日判決確定。
    另因竊盜、毒品危害防制條例等案件，分別經本院以九十五
    年度簡字第六七一六號刑事簡易判決判處有期徒刑三月、四
    月，於九十六年三月十二日判決確定、以九十六年度易字第
    三一二號刑事判決判處有期徒刑八月，於九十六年四月二十
    三日判決確定、以九十六年度訴字第四八二號刑事判決判處
    有期徒刑十月，於九十六年四月二十日判決確定、以九十六
    年度易字第一七四號刑事判決判處有期徒刑六月，復經臺灣
    高等法院以九十六年度上易字第九四二號刑事判決駁回上訴
    ，於九十六年五月三十一日判決確定，嗣上開五罪均經臺灣
    高等法院以九十六度聲減字第一七一三號裁定減刑為一月又
    十五日、二月、四月、五月、三月確定；另因竊盜、毒品危
    害防制條例等案件，分別經本院以九十五年度簡字第六七○
    五號刑事簡易判決判處有期徒刑四月、三月（嗣經本院以九
    十六年度聲減字第七三五一號裁定減為有期徒刑二月、一月
    又十五日）、以九十六年度易字第一一○○號刑事判決判處
    有期徒刑六月，減為有期徒刑三月、以九十六年度訴字第一
    ○九○號刑事判決判處有期徒刑一年二月，減為有期徒刑七
    月、有期徒刑六月，減為有期徒刑三月、有期徒刑六月，減
    為有期徒刑三月，其後上開各罪（共十一罪）經本院以九十
    六年度聲減字第七三五一號裁定合併定應執行刑為有期徒刑
    二年八月確定，於九十八年十二月十五日縮刑期滿執行完畢
    （本件構成累犯）。詎其猶不知悔改，於前述強制戒治執行
    完畢後，五年內再犯前開施用毒品案件經法院判處罪刑確定
    後，復於九十九年六月二十四日上午八時許，基於施用第一
    級毒品海洛因之犯意，在臺北縣板橋市○○路三八五巷二二
    弄一號一樓住處，以將海洛因用水稀釋後置入針筒內施打之
    方式，施用第一級毒品海洛因一次。嗣於同日上午十一時五
    十分許，在臺北縣新莊市○○路二三八巷三弄口為警盤查，
    經其同意執行搜索，扣得海洛因一包（驗餘淨重零點三六二
    公克），並採集其尿液送驗而查知上情。
二、案經臺北縣政府警察局新莊分局報告臺灣板橋地方法院檢察
    署檢察官偵查起訴。因甲○○於本院準備程序中為有罪之陳
    述，經本院合議庭裁定以簡式審判程序審理。
    理  由
一、訊據被告甲○○對於前揭犯罪事實均坦承不諱，經查：
（一）被告經警採尿送台灣檢驗科技股份有限公司以酵素免疫分
      析法篩檢、氣相層析質譜儀分析法確認，檢驗結果認該尿
      液呈嗎啡陽性反應，此有該公司九十九年七月九日濫用藥
      物尿液檢驗報告、尿液姓名代碼對照表各一份附卷可稽（
      見偵查卷第七十頁、第十八頁）。又海洛因施用入人體後
      水解還原成嗎啡，再循嗎啡之代謝方式排出體外，業據行
      政院衛生署藥物食品檢驗局以七三藥檢壹字第○三○二二
      一號函說明綦詳，且尿液中能否驗出嗎啡陽性反應，與其
      投與量、投與途徑、採尿時間、個人體質及檢測方法之靈
      敏度有關，國外曾有文獻報導注射六毫克之海洛因鹽酸鹽
      ，其代謝物嗎啡之平均可檢出時限約為二十六小時，亦經
      行政院衛生署藥物食品檢驗局於八十一年九月八日以（八
      一）藥檢壹字第八一一四八八五號函釋明在案。前揭尿液
      檢驗報告載明係以GC/MS （即氣相層析質譜儀分析法）方
      法作為確認檢驗之方式，而該方法之原理係檢品經氣化後
      ，通過層析管分離純化，再將純化後之成分循序送入質譜
      儀做個別鑑定。因質譜儀所測定之圖譜，在化學上被公認
      具有指紋特性，故可據以完全判定該檢品係為何種化合物
      。是以氣相層析質譜儀（GC/MS ）作藥物及其代謝產物之
      定性及定量分析，幾乎不會有偽陽性反應產生，此經台北
      榮民總醫院於八十三年四月七日以八三北總內字第三○五
      九號函釋明在案。準此被告應有在前揭犯罪時間施用第一
      級毒品海洛因之行為甚明。另扣案之白色粉塊一包送驗結
      果，確係第一級毒品海洛因（驗餘淨重零點三六二公克）
      ，此有交通部民用航空局航空醫務中心毒品鑑定書影本一
      紙附於本院卷足憑，應認上開扣案毒品確係海洛因無誤。
（二）被告前有如事實欄所載因施用毒品案件，經法院裁定送觀
      察、勒戒及強制戒治，於八十八年八月二十日停止戒治出
      所付保護管束，於八十八年十二月六日保護管束期滿視為
      執行完畢後，五年內再犯如事實欄所載施用毒品案件經法
      院判處罪刑確定，有臺灣高等法院院被告前案紀錄表一份
      在卷可按，復為本件施用第一級毒品海洛因犯行，是本件
      事證明確，被告犯行洵堪認定，應予依法論科。
二、按海洛因屬於毒品危害防制條例第二條第二項第一款所規定
    之第一級毒品，核被告施用海洛因之行為，係犯毒品危害防
    制條例第十條第一項之施用第一級毒品罪。其持有毒品之低
    度行為，應為施用毒品之高度行為所吸收，不另論罪。又被
    告有如事實欄所載刑事科刑及執行紀錄，有臺灣高等法院被
    告前案紀錄表一份在卷可憑，其受有期徒刑之執行完畢後，
    五年以內故意再犯本件有期徒刑以上之罪，為累犯，應依刑
    法第四十七條第一項之規定加重其刑。本院審酌被告施用毒
    品，足以戕害其身心，滋生其他犯罪，惡化治安，嚴重損及
    公益，且被告前曾犯施用毒品罪，業經強制戒治及刑事執行
    完畢，仍未戒斷其施用毒品之惡習，竟再為本件施用毒品犯
    行，顯見其不思悔改，而其施用毒品行為於本質上係屬自我
    戕害行為，反社會性之程度應屬較低，及其犯後坦承犯行態
    度尚稱良好等一切情狀，量處如主文所示之刑，以資懲儆。
三、扣案海洛因（驗餘淨重零點三六二公克）屬第一級毒品，且
    係本件查獲之毒品，不問屬於犯人與否，爰依毒品危害防制
    條例第十八條第一項前段規定，宣告沒收銷燬（惟鑑驗耗罄
    之毒品既已滅失，自毋庸宣告沒收銷燬），其外包裝一只係
    用於包裹毒品海洛因，防其裸露、潮濕，便於攜帶施用，而
    注射針筒一支，亦係被告供注射毒品海洛因所用，且均為被
    告所有，此據被告於本院審理時供明在卷，爰依刑法第三十
    八條第一項第二款規定，併予宣告沒收。
據上論斷，應依刑事訴訟法第二百七十三條之一第一項、第二百
九十九條第一項前段，毒品危害防制條例第十條第一項、第二十
三條第二項、第十八條第一項前段，刑法第十一條前段、第四十
七條第一項、第三十八條第一項第二款，判決如主文。
本案經檢察官黃明絹到庭執行職務。
中    華    民    國    99    年    10    月    29    日
                刑事第八庭      法  官  劉  安  榕
以上正本證明與原本無異。
如不服本判決，應於判決送達後10日內敘明上訴理由，向本院提
出上訴書狀（應附繕本），上訴於臺灣高等法院；未敘述上訴理
由者，應於上訴期間屆滿後20日內向本院補提理由書（均須按他
造當事人之人數附繕本），切勿逕送上級法院。
                                書記官  陳  盈  真
中    華    民    國    99    年    11    月    5     日
附錄本案論罪科刑法條全文：
毒品危害防制條例第10條
施用第一級毒品者，處六月以上五年以下有期徒刑。
施用第二級毒品者，處三年以下有期徒刑。

司法院資訊處製作；財團法人民間司法改革基金會備份。
